【裁判字號】    89,上易,127
【裁判日期】    890216
【裁判案由】    竊盜
【裁判全文】
臺灣高等法院高雄分院刑事判決          八十九年度上易字第一二七號
    上  訴  人
    即  被  告  甲○○
    選任辯護人  紀錦隆  律師
                施旭錦
右上訴人因竊盜案件，不服臺灣高雄地方法院八十八年度易字第四八０九號中華民國
八十八年十二月二十九日第一審判決（起訴案號：臺灣高雄地方法院檢察署八十八年
度偵字第二四七七八號），提起上訴，本院判決如左：
      主      文
上訴駁回。
      事實及理由
一、本案經本院審理結果，認第一審判決認事用法及量刑均無不當，應予維持，並引
    用第一審判決書記載之事實、證據及理由。（如附件）
二、被告上訴意旨略以：其所攜帶用以行竊機車車牌之尖嘴鉗已經鏽蝕老舊，僅可用
    以轉動螺絲，不能當兇器，應非犯加重竊盜罪云云，但查被告在檢察官偵查中供
    稱：：：：在今年六月以尖嘴鉗偷的，尖嘴鉗有十五公分長已將它丟了等語，當
    時並未供及尖嘴鉗已鏽蝕之事，況該尖嘴鉗有十五公分之長，且尚可轉動螺絲，
    足見尚可使用，在客觀上對人之生命、身體及安全構成威脅，自屬兇器，所辯尚
    非可採，其上訴非有理由，應予駁回。至被告選任辯護人指稱原法院量刑偏重云
    云，惟被告所為係六月以上五年以下有期徒刑之罪，原審量處被告有期徒刑捌月
    ，並無偏重之情形，併予乙。
三、據據論斷，應依刑事訴訟法第三百六十八條、第三百七十三條，判決如主文。
本案經檢察官邱榮藏到庭執行職務。
中    華    民    國     八十九     年       二       月     十六       日
                              臺灣高等法院高雄分院刑事第九庭
                                  審判長法官  張乙松
                                        法官  任森銓
                                        法官  張盛喜
右正本證乙與原本無異。
不得上訴。
                                      書記官  許信宗
中    華    民    國     八十九     年       二       月     十八       日
附錄：本判決論罪科刑法條：
刑法第三百二十一條第一項第三款
犯竊盜罪而有左列情形之一者，處六月以上五年以下有期徒刑：
三、攜帶兇器而犯之者。
                                                                       Ｂ
附件
臺灣高雄地方法院刑事判決                        八十八年度易字第四八九號
    公  訴  人  臺灣高雄地方法院檢察署檢察官
    被      告  甲○○  男  十九歲（民國○○○年○月○○日生）
                        住高雄縣梓官鄉○○村○○路二四三巷十三號
                        居高雄市○○路五一０之九號十一樓
                        身分證統一編號：Ｚ000000000號
右列被告因竊盜案件，經檢察官提起公訴（八十八年度偵字第二四七七八號），本院
判決如左：
    主  文
甲○○攜帶兇器竊盜，處有期徒刑捌月。
    事  實
一、甲○○前曾於民國八十八年間因犯賭博案件，經台灣桃園地方法院於八十八年五
    月十八日判處有期徒刑三月，緩刑二年確定，現於緩刑期間。竟仍不知悔改，猶
    意圖為自己不法之所有，於八十八年六月初某日，攜帶其所有客觀上對人之生命
    、身體及安全構成威脅，足為兇器使用之尖嘴鉗乙支，在台北縣林口鄉長庚醫院
    後空地，以上開工具竊取丙○○所有之ＶＭＪ－二○三號輕型機車車牌一面，得
    手後，將該尖嘴鉗丟棄，並將上開竊得車牌懸掛於其所有之機車上使用，嗣於同
    年十月五日下午三時五十五分許，為警在高雄市○○路與開封路口巡邏時當場查
    獲。
二、案經高雄縣警察局岡山分局移送臺灣高雄地方法院檢察署檢察官偵查起訴。
    理  由
一、右揭事實，迭據被告甲○○於警訊、偵查及本院審理時供承不諱，而上開車牌係
    被害人丙○○所有，於上開地點失竊之事實，亦據證人即侯昇煜於警訊時陳述在
    卷，並有贓物認領保管收據一紙及車輛竊盜、車牌失竊資料個別查詢報表－查詢
    車牌認可資料在卷可憑，顯見被告自白與事實相符，本件罪證乙確，被告之犯行
    堪以認定，應依法論科。
二、按尖嘴鉗客觀上均足對人之生命、身體及安全構成威脅，係屬兇器，被告持之竊
    取物品，核其所為係犯刑法第三百二十一條第一項第三款之攜帶兇器竊盜罪。審
    酌被告前曾於八十八年間因犯賭博案件，經台灣桃園地方法院於八十八年五月十
    八日判處有期徒刑三月，緩刑二年確定，現於緩刑期間，有台灣高雄地方法院檢
    察署刑案資料查註紀錄表、本院被告院內索引卡紀錄表及本院被告全國前案紀錄
    表附卷可資，足見素行非佳，其犯罪動機、目的係為貪圖己用，致造成被害人車
    輛管理上損害及犯後坦承犯行，態度良好等一切情狀，爰酌情量處如主文所示之
    刑。尖嘴鉗一支雖為被告所有，然未扣案且被告亦自承業經丟棄滅失，為免執行
    困難，爰不另宣告沒收。併此敘乙。
據上論斷，應依刑事訴訟法第二百九十九條第一項前段，刑法第三百二十一條第一項
第三款，判決如主文。
中    華    民    國    八十八    年      十二      月      十五        日
                                  臺灣高雄地方法院刑事第一庭
                                      法  官    邱基峻
右正本證乙與原本無異。
如不服本判決，應於判決送達後十日內，向本院提出上訴狀。
                                      書記官    王美玲
中    華    民    國    八十八    年      十二    月        十六      日


司法院資訊處製作；財團法人民間司法改革基金會備份。
